---
title: "Titanic codice"
author: "Susanna Micoli"
date: "2/9/2021"
output: html_document
---

```{r setup, include=FALSE}
knitr::opts_chunk$set(echo = TRUE)
```

##CARICO LE LIBRERIE
```{r}
library(tibble)
library(stringr)
library(readr)
library(dplyr)
library(tidyr)
library(tidytext)
library(tidyverse)
library(ggplot2)
library(corrplot)
#libreria per beeswarm chart
library(ggbeeswarm)
library(RColorBrewer)
library(ellipse)
library(viridis)
library(GGally)

```

##IMPORTO IL DATASET

```{r}
#Importo i dati 
data<-read_csv("train.csv")

View(data)
```

Questo dataset raccoglie dati per 821 persone divisi in 12 colonne :
  1. Survived: Sopravissuti (0 = No; 1 = Si)
  2. Pclass: Classe Passeggeri (1 = 1st; 2 = 2nd; 3 = 3rd)
  3. Name: Nome
  4. Sex: Sesso
  5. Age: Anni 
  6. Sibsp: Numero di congiunti a bordo
  7. Parch: Numero di bambini a bardo
  8. Ticket: Numero ticket
  9. Fare: Tariffa per passeggero
  10.Cabin: Cabina
  11.Embarked: Porto di partenzan (C = Cherbourg; Q = Queenstown; S = Southampton)
  + una colanna per numerare 
Noi utilizzeremo solo un sottogruppo di queste.

#ORGANIZZAZIONE E PULIZIA DEI DATI
```{r}
#Seleziono le colonne utili per la mia analisi 
data<-data%>%
  select(Survived, Pclass, Age, Sex, SibSp, Embarked, Fare)

#Aggiungo due colonne uguali per survived, pclass, embarked, sibsp, sex

data<- data %>% 
  mutate(Survivedn = Survived)%>%
  mutate(Pclassn = Pclass)%>%
  mutate(Embarkedn = Embarked)%>%
  mutate(SibSpn = SibSp)%>%
  mutate(Sexn = Sex)

#Modifico la colonna Embarkedn
data<- data %>% 
  mutate(Embarkedn = stringr::str_replace(Embarkedn, "Q", "4"))%>%
  mutate(Embarkedn = stringr::str_replace(Embarkedn, "C", "5"))%>%
  mutate(Embarkedn = stringr::str_replace(Embarkedn, "S", "6"))
  
#Modifico la colonna Sexn
data<- data %>% 
  mutate(Sexn = stringr::str_replace(Sexn, "female", "1"))%>%
  mutate(Sexn = stringr::str_replace(Sexn, "male", "2"))
  
#Trasformo in numero 
data$Survivedn <- as.numeric(data$Survivedn)
data$Pclassn <- as.numeric(data$Pclassn)
data$SibSpn <- as.numeric(data$SibSpn)
data$Embarkedn <- as.numeric(data$Embarkedn)
data$Sexn <- as.numeric(data$Sexn)

#Modifico la colonna Survived 
data<- data %>% 
  mutate(Survived = stringr::str_replace(Survived, "0", "Deceased"))%>%
  mutate(Survived = stringr::str_replace(Survived, "1", "Survived"))


data%>%
  count(Age)

#Analizzando la colonna Age scopro che ci sono dei valori NA che elimino

data<-data%>%
  filter(!is.na(Age))

#Arrotondo per eccesso o difetto l'età, in modo da non avere cifre dopo la virgola 
data$Age<-round(data$Age,digits=0)

#Aggiungo una colonna per la classe d'età
data<-data%>%
  mutate(ClassAge = cut(Age, c(0,10,20,30,40,50,60,70,80,90)))
data

data<-data%>%
  filter(!is.na(ClassAge))

data%>%
  count(ClassAge)
#Trasformo in character Pclass
data$Pclass<-as.character(data$Pclass)

#Controllo la colonna Embarked ed elimini i valori NA
data%>%
  count(Embarked)

data<-data%>%
  filter(!is.na(Embarked))

#Controllo la colonna SibSp ed elimino i valori NA
data%>%
  count(SibSp)

data$SibSp<-as.character(data$SibSp)

data<-data%>%
  filter(!is.na(SibSp))
#Controllo la colonna Fare ed elimino i valori NA
data%>%
  count(Fare)

data<-data%>%
  filter(!is.na(Fare))


data
```

#INIZIO LA MIA ANALISI - VISUALIZZAZIONE

```{r}
#Quante persone sono decedute e quante persone sono sopravvissute?

d<-data%>%
  count(Survived)
  
#Calcolo la percentuale 
d$fraction <- d$n / sum(d$n)

# Calcolo la percentualo cumulativa
d$ymax <- cumsum(d$fraction)

# Calcola la parte inferiore di ogni rettangolo
d$ymin <- c(0, head(d$ymax, n=-1))

# Calcolo la posizione del label
d$labelPosition <- (d$ymax + d$ymin) / 2

# Calcolo una buona label
d$label <- paste0(d$Survived, "\n value: ", d$n)

# Realizzo il grafico
ggplot(d, aes(ymax=ymax, ymin=ymin, xmax=4, xmin=3, fill=Survived)) +
  geom_rect() +
  geom_label( x=3.5, aes(y=labelPosition, label=label), size=3.5) +
  scale_fill_brewer(palette=4) +
  coord_polar(theta="y") +
  xlim(c(2, 4)) +
  theme_void() +
  theme(legend.position = "none")+
  labs(title= "Ci sono stai più sopravvissuti o deceduti?")
  
```

```{r}
#Non ce l’hanno fatta più della metà delle persone a bordo, in particolare su un totale di 711 persone sono morte 424 e sopravvissute 287.
```


```{r}
#C'erano più donne o più uomini a bordo?
s<-data%>%
  count(Sex)

# Calcola la posizione del label
s <- s %>% 
  arrange(desc(Sex)) %>%
  mutate(prop = n / sum(s$n) *100) %>%
  mutate(ypos = cumsum(prop)- 0.5*prop )

# Basic piechart
ggplot(s, aes(x="", y=prop, fill=Sex)) +
  geom_bar(stat="identity", width=1, color="white") +
  coord_polar("y", start=0) +
  theme_void() + 
  geom_text(aes(y = ypos, label = n), color = "darkgrey", size=6) +
  scale_fill_manual("legend", values = c("male" = "lightblue", "female" = "Pink"))
```

```{r}
#La maggior parte erano uomini
```

```{r}
#Sono decedute o sopravvissute più donne o uomini?

ggplot(data, aes(x = Survived, fill=Sex)) + 
 geom_bar(position = "dodge") +
 geom_text(stat="count", 
           aes(label=stat(count)), 
           position = position_dodge(width=1), vjust=-0.5)+
  labs(title= "Sopravvissuti o deceduti", subtitle = "Donne e Uomini",fill = "Type")+
 theme_classic()+
  scale_fill_manual("legend", values = c("male" = "lightblue", "female" = "orchid"))



```

```{r}
#La maggior parte dei non sopravvissuti è di genere maschile. La maggior parte dei sopravissuti è di genere femminile.
```


```{r}
#Com'era distribuita l'età dei passeggeri?

ggplot(data, aes(x = Age)) +
 geom_density(fill="lightblue")

```

```{r}
#La maggior parte dei passeggeri ha un'età compresa tra 20 e 35 anni. Il picco maggiore è preceduto da una curva più piccola che comprende l'età tra 0 e 5 anni. Questo si spiega perchè molti erano bambini di giovani coppie.
```


```{r}
#Numerosità di passeggeri per classi d'età rispetto al sesso 

ggplot(data, aes(x = ClassAge, fill=Sex)) +
  geom_bar(position = position_dodge()) +
  geom_text(stat='count', 
            aes(label=stat(count)), 
            position = position_dodge(width=1), 
            vjust=-0.5)+
  theme_classic()

```

```{r}
#Con questo grafico notiamo che la maggior parte di passeggeri nella classe d'età 20-30 è di sesso maschile. A quell'epoca i ragazzi avevano maggiore possibilità economiche rispetto alle ragazze e quindi potevano permettersi di viaggiare.
```


```{r}
#Sono decedute più persone anziane o più giovani?

ggplot(data=data, aes(x=Age, group=Survived, fill=Survived)) +
    geom_density(adjust=1.5, alpha=.4) +
    theme_classic()
```

```{r}
#Sono sopravvissuti per la maggior parte bambini e adulti, mentre gli anziani non sono sopravvissuti 
```


```{r}
#A chi veniva data la precedenza per salvarsi? Agli uomini o alle donne?
#grafico in cui metto in ralazione l'età dei passeggeri con il loro sesso e li coloro in base a se sono deceduti o sopravvissuti 

ggplot(data, aes(Sex, Age, col = Survived)) + 
  geom_beeswarm(size = 1.5)+
  coord_flip()+
  theme_classic()
```

```{r}
#Veniva data la priorità alle donne e ai bambini per salvarsi.
```


```{r}
#C'erano più persone in prima, seconda o terza classe?

c<-data%>%
  count(Pclass)

# Compute the position of labels
c <- c %>% 
  arrange(desc(Pclass)) %>%
  mutate(prop = n / sum(s$n) *100) %>%
  mutate(ypos = cumsum(prop)- 0.5*prop )

# Basic piechart
ggplot(c, aes(x="", y=prop, fill=Pclass)) +
  geom_bar(stat="identity", width=1, color="white") +
  coord_polar("y", start=0) +
  theme_void() + 
  geom_text(aes(y = ypos, label = n), color = "black", size=6) +
  scale_fill_brewer(palette="Set7")
  #scale_fill_manual("legend", values = c("1" = "Yello", "2" = "Pink", "3" = ""))
```

```{r}
#La metà dei passeggeri apparteneva alla terza classe, l'altra metà era distribuita quasi equamente alla seconda e terza classe.
```


```{r}
#Appartenere ad una classe piuttosto che ad un'altra ha influito sulla salvezza?

ggplot(data, aes(x = Survived, fill=Pclass )) +
 geom_bar(position = position_dodge())+
 geom_text(stat="count", 
           aes(label=stat(count)), 
           position = position_dodge(width=1), 
           vjust=-0.5)+
 theme_classic()+
  scale_fill_brewer(palette="Set3")
```

```{r}
#Si, appartenere ad una classe rispetto ad un'altra ha influito sulla salvezza. Ci sono stati passeggeri favoriti rispetto ad altri.
```


```{r}
#non nella presentazione
data%>%
  filter(Survived == "Survived")%>%
  ggplot( aes(x = Pclass, fill=Sex )) +
   geom_bar(position = position_dodge())+
   geom_text(stat="count", 
             aes(label=stat(count)), 
             position = position_dodge(width=1), 
             vjust=-0.5)+
   theme_classic()+
    scale_fill_brewer(palette="Set3")
```


```{r}
#Passeggeri sopravvissuti maschi divisi per classe di appartenenza 
TotM<-data%>%
  filter(Sex == "male")%>%
  group_by(Pclass)%>%
  summarise(count = n())
TotM

PercM<-data%>%
  filter(Survived == "Survived" & Sex == "male")%>%
  group_by(Pclass)%>%
  summarise(count = n())%>%
  mutate(Percentuale = (count/TotM$count)* 100)
PercM

  ggplot(PercM, mapping = aes(x = Pclass, y = Percentuale,  fill=Pclass )) +
   geom_bar(stat = "identity")+
   theme_classic()+
    geom_text( aes(label= round(Percentuale)), 
             position = position_dodge(width=1), 
             vjust=-0.5)+
    scale_fill_brewer(palette="Set3")

```

```{r}
#Passeggeri sopravvissuti femmine divisi per classe di appartenenza 
TotF<-data%>%
  filter(Sex == "female")%>%
  group_by(Pclass)%>%
  summarise(count = n())
TotF

PercF<-data%>%
  filter(Survived == "Survived" & Sex == "female")%>%
  group_by(Pclass)%>%
  summarise(count = n())%>%
  mutate(Percentuale = (count/TotF$count)* 100)
PercF

 ggplot(PercF, mapping = aes(x = Pclass, y = Percentuale,  fill=Pclass )) +
   geom_bar(stat = "identity")+
   theme_classic()+
    geom_text( aes(label= round(Percentuale)), 
             position = position_dodge(width=1), 
             vjust=-0.5)+
    scale_fill_brewer(palette="Set3")
```

```{r}
#La probabilità di sopravvivere per il genere femminile è molto alta nella prima e seconda classe, nella terza classe la probabilità è quasi del 50%.

#Per il genere maschile la probabilità di sopravvivere non è molto alta in nessuna delle 3 classi, ma l'appartenenza alla prima classe ha sicuramente influito.
```


```{r}
#non nella presentazione
#CLASSE DI APPARTENENZA E SESSO

ggplot(data, aes(x = Pclass, fill=Sex )) +
 geom_bar(position = position_dodge())+
 geom_text(stat="count", 
           aes(label=stat(count)), 
           position = position_dodge(width=1), 
           vjust=-0.5)+
 theme_classic()+
  scale_fill_manual("legend", values = c("male" = "lightblue", "female" = "Pink"))
```


```{r}

#non nella presentazione
#Donne e uomini deceduti rispetto alla classe di appartenenza

data%>%
  filter(Survived == "Deceased")%>%
  ggplot( aes(x = Pclass, fill=Sex )) +
   geom_bar(position = position_dodge())+
   geom_text(stat="count", 
             aes(label=stat(count)), 
             position = position_dodge(width=1), 
             vjust=-0.5)+
   theme_classic()+
    scale_fill_brewer(palette="Set3")
```

```{r}

#non nella presentazione
ggplot(data, aes(x = Pclass, fill=Sex )) +
 geom_bar(position = position_dodge())+
 geom_text(stat="count", 
           aes(label=stat(count)), 
           position = position_dodge(width=1), 
           vjust=-0.5)+
 theme_classic()+
  scale_fill_brewer(palette="Set3")
```


```{r}
#non nella presentazione
#Come varia l'età rispetto alla classe di appartenenza?
ggplot(data=data, aes(x=Age, group=Pclass, fill=Pclass)) +
    geom_density(adjust=1.5, alpha=.4) +
    theme_classic()

```


```{r}
#Come varia l'età rispetto alla classe di appartentenza nei non sopravvissuti?

nsop<-data%>%
  filter(Survived == "Deceased")

#grafico densità 2
ggplot(data=nsop, aes(x=Age, group=Pclass, fill=Pclass)) +
    geom_density(adjust=1.5, alpha=.4) +
    theme_classic()

```

```{r}
#Come varia l'età rispetto alla classe di appartentenza nei sopravvissuti?
sop<-data%>%
  filter(Survived == "Survived")


#grafico densità 2
ggplot(data=sop, aes(x=Age, group=Pclass, fill=Pclass)) +
    geom_density(adjust=1.5, alpha=.4) +
    theme_classic()

```

```{r}
#I bambini di prima e seconda classe si sono salvati, la terza classe ha una forma a campana che denota come quasi tutti si siano salvati in modo equidistribuito.
#Gli anziani della prima classe sono deceduti.
```


```{r}
#Come varia la sopravvivenza rispetto al porto d'imbarco?

ggplot(data, aes(x = Embarked, fill=Survived ))+
 geom_bar(position = position_dodge())+
 geom_text(stat="count", 
           aes(label=stat(count)), 
           position = position_dodge(width=1), 
           vjust=-0.5)+
 theme_classic()+
  scale_fill_manual("legend", values = c("Deceased" = "deepskyblue2", "Survived" = "brown1"))

```

```{r}
#Non ci aspettiamo che i passeggeri provenienti da un porto abbiano più possibilità di sopravvivere rispetto ad altri passeggeri provenienti da porti differenti.
#Verifichiamo con il grafico sottostante.
```


```{r}
#Quanti passeggeri ci sono per classe rispetto al porto di imbarco?

ggplot(data, aes(x = Embarked, fill=Pclass ))+
 geom_bar(position = position_dodge())+
 geom_text(stat="count", 
           aes(label=stat(count)), 
           position = position_dodge(width=1), 
           vjust=-0.5)+
 theme_classic()+
  scale_fill_brewer(palette="Set1")
```

```{r}
#Grafico che ci conferma che non c'è relazione tra porto di imbarco e soppravvivenza
```


```{r}
#come varia il prezzo della tariffa del biglietto?

data%>%
  count(Fare)

mean(data$Fare)

ggplot(data, aes(x = Fare)) +
 geom_density(fill="lightgreen")+
  theme_classic()


```

```{r}
#Il massimo della tariffa è di 512 mentre prezzo medio di un biglietto è di 35 sterline.
```


```{r}
#Come varia il prezzo rispetto ad ogni classe di appartenenza?

ggplot(data=data, aes(x=Fare, group=Pclass, fill=Pclass)) +
    geom_density(adjust=1.5, alpha=.4) +
    theme_classic()
```

```{r}
#La terza classe ha una variazione di prezzo maggiore rispetto alla terza e seconda classe. Questo perchè le persone di seconda e terza classe si "adattano" più facilmente, rispetto ai passeggeri di prima classe che spesso cercano la comodità e qualche sfizio.
```


```{r}
#non nella presentazione
#Tariffa del biglietto rispetto alla soppravvivenza

ggplot(data=data, aes(x=Fare, group=Survived, fill=Survived)) +
    geom_density(adjust=1.5, alpha=.4) +
    theme_classic()
```
```{r}
#non nella pesentazione

#sesso in relazione alla tariffa e alla soppravvivenza
ggplot(data, aes(Sex, Fare, col = Survived)) + 
  geom_beeswarm(size = 1.5)+
  coord_flip()+
  theme_classic()
```

```{r}
#Erano di più le famiglie o le persone che viaggiavano da sole?

ggplot(data, aes(x = SibSp, fill=Sex)) +
  geom_bar(position = position_dodge()) +
  geom_text(stat='count', 
            aes(label=stat(count)), 
            position = position_dodge(width=1), 
            vjust=-0.5)+
  theme_classic()
```

```{r}
#La maggior parte dei passseggeri viaggiava da solo o in compagnia di al massimo una persona.
```


```{r} 
#non nella presentazione
prova<-data%>%
  group_by(SibSp, Survived)%>%
  summarise(count = n())
prova

data%>%
  filter(SibSp =="5" & Survived == "Deceased")%>%
  count(Survived)

prova%>%
ggplot(aes(x = SibSp, y = count, fill =Survived))+
  geom_col(position = "dodge")+
  theme_classic()
prova
```




```{r}
#matrice di correlazione
#non nella presentazione

data
mc <- data%>%
  select(Survivedn, Pclassn, Age, Embarkedn, Fare, SibSpn, Sexn)
mc <- cor(mc)


my_colors <- brewer.pal(5, "Spectral")
my_colors <- colorRampPalette(my_colors)(100)
 
# Order the correlation matrix
ord <- order(mc[1, ])
data_ord <- mc[ord, ord]
plotcorr(data_ord , col=my_colors[data_ord*50+50] , mar=c(1,1,1,1)  )
```

```{r}
#matrice di correlazione
corrplot(prova4, method = 'ellipse', order = 'AOE', type = 'upper')
```

```{r}
#Esiste una correlazione marcata tra tariffa del prezzo e classe di appartenenza
#Esiste una correlazione tra prezzo della tariffa e sopravvivenza 
#Esiste una correlazione tra sopravvivenza e appartenenza ad una classe piuttosto che ad un’altra.
#Esiste una correlazione accentuata anche tra sesso e sopravvivenza

```



