---
title: 'Titanic: l''inaffondabile gigante d''acciaio'
author: "Susanna Micoli"
date: "2/9/2021"
output:
  ioslides_presentation: default
  slidy_presentation: default
---
<style>
  slides > slide { overflow: scroll; }
  slides > slide:not(.nobackground):after {
  content: '';
        }
</style>

```{r setup, include=FALSE}
knitr::opts_chunk$set(cache = TRUE, message = FALSE, warning = FALSE)
```

## L'ottava meraviglia del mondo moderno

<div style="text-align:center">
  <img src ="titanic.jpg"/>
</div>


## Il dataset titanic

Il mio dataset si compone di 7 variabili:

1. **Survived**: sopravvissuto o deceduto
1. **Pclass**: classe passeggeri 
1. **Age**: anni
1. **Sex**: sesso
1. **SibSp**: numero di fratelli/ sorelle/ coniugi
1. **Fare**: tariffa per passeggero
1. **Embarked**: porto di partenza 

## Quante persone sono sopravvissute e quante sono decedute?

```{r echo=FALSE, message = FALSE, warning = FALSE}
#Importo i dati 

library(tibble)
library(stringr)
library(readr)
library(dplyr)
library(tidyr)
library(tidytext)
library(tidyverse)
library(ggplot2)
library(corrplot)
#libreria per beeswarm chart
library(ggbeeswarm)
library(RColorBrewer)
library(ellipse)
library(viridis)
library(GGally)

data<-read_csv("train.csv")

#Seleziono le colonne utili per la mia analisi 
data<-data%>%
  select(Survived, Pclass, Age, Sex, SibSp, Embarked, Fare)

#aggiungo due colonne uguali per survived, pclass e embarked

data<- data %>% 
  mutate(Survivedn = Survived)%>%
  mutate(Pclassn = Pclass)%>%
  mutate(Embarkedn = Embarked)%>%
  mutate(SibSpn = SibSp)%>%
  mutate(Sexn = Sex)

data<- data %>% 
  mutate(Embarkedn = stringr::str_replace(Embarkedn, "Q", "4"))%>%
  mutate(Embarkedn = stringr::str_replace(Embarkedn, "C", "5"))%>%
  mutate(Embarkedn = stringr::str_replace(Embarkedn, "S", "6"))

data<- data %>% 
  mutate(Sexn = stringr::str_replace(Sexn, "female", "1"))%>%
  mutate(Sexn = stringr::str_replace(Sexn, "male", "2"))
  

data$Survivedn <- as.numeric(data$Survivedn)
data$Pclassn <- as.numeric(data$Pclassn)
data$SibSpn <- as.numeric(data$SibSpn)
data$Embarkedn <- as.numeric(data$Embarkedn)
data$Sexn <- as.numeric(data$Sexn)

#Modifico la colonna Survived 
data<- data %>% 
  mutate(Survived = stringr::str_replace(Survived, "0", "Deceased"))%>%
  mutate(Survived = stringr::str_replace(Survived, "1", "Survived"))

#Analizzando la colonna Age scopro che ci sono dei valori NA che elimino

data<-data%>%
  filter(!is.na(Age))

#Arrotondo per eccesso o difetto l'età, in modo da non avere cifre dopo la virgola 
data$Age<-round(data$Age,digits=0)

#Aggiungo una colonna per la classe d'età
data<-data%>%
  mutate(ClassAge = cut(Age, c(0,10,20,30,40,50,60,70,80,90)))

data<-data%>%
  filter(!is.na(ClassAge))

#Trasformo in character Pclass
data$Pclass<-as.character(data$Pclass)

#Controllo la colonna Embarked ed elimini i valori NA

data<-data%>%
  filter(!is.na(Embarked))

#Controllo la colonna SibSp ed elimino i valori NA

data$SibSp<-as.character(data$SibSp)

data<-data%>%
  filter(!is.na(SibSp))
#Controllo la colonna Fare ed elimino i valori NA

data<-data%>%
  filter(!is.na(Fare))

#GRAFICO
d<-data%>%
  count(Survived)
  
# Compute percentages
d$fraction <- d$n / sum(d$n)

# Compute the cumulative percentages (top of each rectangle)
d$ymax <- cumsum(d$fraction)

# Compute the bottom of each rectangle
d$ymin <- c(0, head(d$ymax, n=-1))

# Compute label position
d$labelPosition <- (d$ymax + d$ymin) / 2

# Compute a good label
d$label <- paste0(d$Survived, "\n value: ", d$n)

# Make the plot
mv<-ggplot(d, aes(ymax=ymax, ymin=ymin, xmax=4, xmin=3, fill=Survived)) +
  geom_rect() +
  geom_label( x=3.5, aes(y=labelPosition, label=label), size=3.5) +
  scale_fill_brewer(palette=4) +
  coord_polar(theta="y") +
  xlim(c(2, 4)) +
  theme_void() +
  theme(legend.position = "none")

mv
```

## C'erano più donne o più uomini a bordo?

```{r echo=FALSE, message = FALSE, warning = FALSE}
#Come erano distribuiti i passeggeri, c'erano più donne o più uomini?
s<-data%>%
  count(Sex)

# Compute the position of labels
s <- s %>% 
  arrange(desc(Sex)) %>%
  mutate(prop = n / sum(s$n) *100) %>%
  mutate(ypos = cumsum(prop)- 0.5*prop )

# Basic piechart
ggplot(s, aes(x="", y=prop, fill=Sex)) +
  geom_bar(stat="identity", width=1, color="white") +
  coord_polar("y", start=0) +
  theme_void() + 
  geom_text(aes(y = ypos, label = n), color = "black", size=6) +
  scale_fill_manual("legend", values = c("male" = "lightblue", "female" = "Pink"))
```

## Sono decedute o sopravvissute più donne o uomini?

```{r echo=FALSE, message = FALSE, warning = FALSE}

ggplot(data, aes(x = Survived, fill=Sex)) + 
 geom_bar(position = "dodge") +
 geom_text(stat="count", 
           aes(label=stat(count)), 
           position = position_dodge(width=1), vjust=-0.5)+
 theme_classic()+
  scale_fill_manual("legend", values = c("male" = "lightblue", "female" = "pink"))


```
L'85% dei deceduti è di sesso maschile mentre il 68% dei sopravvissuti è di sesso femminile.

## Com'era distribuita l'età dei passeggeri?

```{r echo=FALSE, message = FALSE, warning = FALSE}

ggplot(data, aes(x = Age)) +
 geom_density(fill="cornflowerblue")+
  theme_classic()
```

## Dividiamo per classi di età

Numerosità dei passeggeri per classi d'età e rispetto al sesso

```{r echo=FALSE, message = FALSE, warning = FALSE}

#Numerosità delle persone per classi d'età rispetto al sesso 

ggplot(data, aes(x = ClassAge, fill=Sex)) +
  geom_bar(position = position_dodge()) +
  geom_text(stat='count', 
            aes(label=stat(count)), 
            position = position_dodge(width=1), 
            vjust=-0.5)+
  theme_classic()+
  scale_fill_manual("legend", values = c("male" = "lightblue", "female" = "pink"))

```

## Sono decedute più persone anziane o più giovani?

```{r echo=FALSE, message = FALSE, warning = FALSE}

ggplot(data=data, aes(x=Age, group=Survived, fill=Survived)) +
    geom_density(adjust=1.5, alpha=.4) +
    theme_classic()+
   scale_fill_manual("legend", values = c("Deceased" = "blue", "Survived" = "red"))
```

## A chi veniva data la precedenza per salvarsi? Agli uomini o alle donne?

```{r echo=FALSE, message = FALSE, warning = FALSE}

ggplot(data, aes(Sex, Age, col = Survived)) + 
  geom_beeswarm(size = 1.5)+
  coord_flip()+
  theme_classic()
```

## C'erano più persone in prima, seconda o terza classe?

```{r echo=FALSE, message = FALSE, warning = FALSE}
c<-data%>%
  count(Pclass)

# Compute the position of labels
c <- c %>% 
  arrange(desc(Pclass)) %>%
  mutate(prop = n / sum(s$n) *100) %>%
  mutate(ypos = cumsum(prop)- 0.5*prop )

# Basic piechart
ggplot(c, aes(x="", y=prop, fill=Pclass)) +
  geom_bar(stat="identity", width=1, color="white") +
  coord_polar("y", start=0) +
  theme_void() + 
  geom_text(aes(y = ypos, label = n), color = "black", size=6) +
  scale_fill_brewer(palette="Set7")
  #scale_fill_manual("legend", values = c("1" = "Yello", "2" = "Pink", "3" = ""))
```

## Appartenere ad una classe piuttosto che ad un'altra ha influito sulla salvezza?

```{r echo=FALSE, message = FALSE, warning = FALSE}
ggplot(data, aes(x = Survived, fill=Pclass )) +
 geom_bar(position = position_dodge())+
 geom_text(stat="count", 
           aes(label=stat(count)), 
           position = position_dodge(width=1), 
           vjust=-0.5)+
 theme_classic()+
  scale_fill_brewer(palette="Set3")
```

Più nello specifico:

Percentuale di passeggeri sopravvissuti di genere femminile divisi per classi di appartenenza

```{r echo=FALSE, message = FALSE, warning = FALSE}
TotF<-data%>%
  filter(Sex == "female")%>%
  group_by(Pclass)%>%
  summarise(count = n())


PercF<-data%>%
  filter(Survived == "Survived" & Sex == "female")%>%
  group_by(Pclass)%>%
  summarise(count = n())%>%
  mutate(Percentuale = (count/TotF$count)* 100)


 ggplot(PercF, mapping = aes(x = Pclass, y = Percentuale,  fill=Pclass )) +
   geom_bar(stat = "identity")+
   theme_classic()+
    geom_text( aes(label= round(Percentuale)), 
             position = position_dodge(width=1), 
             vjust=-0.5)+
    scale_fill_brewer(palette="Set3")
```

Percentuale di passeggeri sopravvissuti di genere maschile divisi per classi di appartenenza

```{r echo=FALSE, message = FALSE, warning = FALSE}

TotM<-data%>%
  filter(Sex == "male")%>%
  group_by(Pclass)%>%
  summarise(count = n())


PercM<-data%>%
  filter(Survived == "Survived" & Sex == "male")%>%
  group_by(Pclass)%>%
  summarise(count = n())%>%
  mutate(Percentuale = (count/TotM$count)* 100)


  ggplot(PercM, mapping = aes(x = Pclass, y = Percentuale,  fill=Pclass )) +
   geom_bar(stat = "identity")+
   theme_classic()+
    geom_text( aes(label= round(Percentuale)), 
             position = position_dodge(width=1), 
             vjust=-0.5)+
    scale_fill_brewer(palette="Set3")
```

## Come varia l'età rispetto alla classe di appartenenza?

```{r echo=FALSE, message = FALSE, warning = FALSE}
nsop<-data%>%
  filter(Survived == "Deceased")

#grafico densità 2
ggplot(data=nsop, aes(x=Age, group=Pclass, fill=Pclass)) +
    geom_density(adjust=1.5, alpha=.4) +
    theme_classic()+
  labs(title = "Non sopravvissuti")
```


```{r echo=FALSE, message = FALSE, warning = FALSE}
sop<-data%>%
  filter(Survived == "Survived")

ggplot(data=sop, aes(x=Age, group=Pclass, fill=Pclass)) +
    geom_density(adjust=1.5, alpha=.4) +
    theme_classic()+
  labs(title = "Sopravvissuti")
```

## Come cambia la sopravvivenza rispetto al porto d'imbarco?

```{r echo=FALSE, message = FALSE, warning = FALSE}
ggplot(data, aes(x = Embarked, fill=Survived ))+
 geom_bar(position = position_dodge())+
 geom_text(stat="count", 
           aes(label=stat(count)), 
           position = position_dodge(width=1), 
           vjust=-0.5)+
 theme_classic()+
  scale_fill_manual("legend", values = c("Deceased" = "deepskyblue2", "Survived" = "brown1"))
```

```{r echo=FALSE, message = FALSE, warning = FALSE}

ggplot(data, aes(x = Embarked, fill=Pclass ))+
 geom_bar(position = position_dodge())+
 geom_text(stat="count", 
           aes(label=stat(count)), 
           position = position_dodge(width=1), 
           vjust=-0.5)+
 theme_classic()+
  scale_fill_brewer(palette="Set3")
```

## Come varia il prezzo della tariffa del biglietto?

```{r echo=FALSE, message = FALSE, warning = FALSE}

ggplot(data, aes(x = Fare)) +
 geom_density(fill="lightgreen")+
  theme_classic()

```

## Come varia il prezzo rispetto ad ogni classe di appartenenza?

```{r echo=FALSE, message = FALSE, warning = FALSE}

ggplot(data=data, aes(x=Fare, group=Pclass, fill=Pclass)) +
    geom_density(adjust=1.5, alpha=.4) +
    theme_classic()
```

##  Erano di più le famiglie o le persone che viaggiavano da sole?

```{r echo=FALSE, message = FALSE, warning = FALSE}

ggplot(data, aes(x = SibSp, fill=Sex)) +
  geom_bar(position = position_dodge()) +
  geom_text(stat='count', 
            aes(label=stat(count)), 
            position = position_dodge(width=1), 
            vjust=-0.5)+
  theme_classic()
```

## MATRICE DI CORRELAZIONE

```{r echo=FALSE, message = FALSE, warning = FALSE}

mc <- data%>%
  select(Survivedn, Pclassn, Age, Embarkedn, Fare, SibSpn, Sexn)
mc <- cor(mc)

corrplot(mc, method = 'ellipse', order = 'AOE', type = 'upper')

```

## CONCLUSIONI 

 - Sono sopravvissute più donne rispetto agli uomini
 - La maggior parte dei passeggeri aveva un’età compresa tra i 20 e i 40 anni 
 - La priorità di salvezza è stata data per lo più ai bambini e alle donne 
 - Esiste una correlazione tra sopravvivenza e appartenenza ad una classe piuttosto che ad un’altra
 - Esiste una correlazione abbastanza accentuata tra sopravvivenza e sesso 
 - Esiste una correlazione tra prezzo della tariffa e sopravvivenza 
